【裁判字號】    98,審訴,4616
【裁判日期】    990105
【裁判案由】    違反稅捐稽徵法等
【裁判全文】
臺灣高雄地方法院刑事判決            98年度審訴字第4616號
公  訴  人  臺灣高雄地方法院檢察署檢察官
被      告  甲○○
上列被告因違反稅捐稽徵法等案件，經檢察官提起公訴（98年度
偵字第20421 號），嗣被告於本院準備程序中就被訴事實為有罪
之陳述，經本院告知簡式審判程序之旨，並聽取被告與公訴人之
意見後，合議庭裁定由受命法官獨任進行簡式審判程序，判決如
下：
    主  文
甲○○連續犯行使變造私文書罪，處有期徒刑陸月，如易科罰金
，以銀元參佰元即新臺幣玖佰元折算壹日；減為有期徒刑參月，
如易科罰金，以銀元參佰元即新臺幣玖佰元折算壹日。又犯行使
變造私文書罪，處有期徒刑參月，如易科罰金，以新臺幣壹仟元
折算壹日。又犯行使變造私文書罪，處有期徒刑參月，如易科罰
金，以新臺幣壹仟元折算壹日。應執行有期徒刑捌月，如易科罰
金，以銀元參佰元即新臺幣玖佰元折算壹日。緩刑貳年，並應向
國庫支付新臺幣伍萬元。
    事  實
一、甲○○係綜合所得稅納稅義務人陳宜良之配偶，負責辦理陳
    宜良各年度綜合所得稅申報之各項事宜，明知各醫療診所及
    基金會開列之收據，不得任意竄改，竟為達成使配偶陳宜良
    逃漏稅捐之目的，分別為以下犯行：(一)於民國91年至95年各
    年度5 月間申報90至94年度綜合所得稅期間內某日，基於行
    使變造私文書、幫助納稅義務人以詐術逃漏稅捐之概括犯意
    ，將附表編號1 至5 所列90至94年度醫療診所、基金會所開
    列之醫療費用收據及捐贈收據上之金額，擅自竄改如附表編
    號1 至5 所列之變造金額，虛報醫療費用及捐贈費用如附表
    編號1 至5 所示後，再填寫綜合所得稅結算申報書，持之向
    財政部臺灣省南區國稅局高雄縣分局申報個人綜合所得稅，
    以此詐術幫助陳宜良逃漏應繳納之90至94年度綜合所得稅額
    共計新臺幣（下同）5,085 元；(二)於96年5 月間申報95年度
    綜合所得稅期間內某日，基於行使變造私文書、幫助納稅義
    務人以詐術逃漏稅捐之犯意，將附表編號6 所列95年度家康
    牙醫診所所開列之醫療費用收據6 張之金額，擅自竄改如附
    表編號6 所列之變造金額，虛報醫療費用如附表編號6 所示
    後，再填寫綜合所得稅結算申報書，持之向財政部臺灣省南
    區國稅局高雄縣分局申報個人綜合所得稅，以此詐術幫助陳
    宜良逃漏應繳納之95年度綜合所得稅額共計2,028 元；(三)於
    97 年5月間申報96年度綜合所得稅期間內某日，基於行使變
    造私文書、幫助納稅義務人以詐術逃漏稅捐之犯意，將附表
    編號7 所列96年度家康牙醫診所所開列之醫療費用收據5 張
    之金額，擅自竄改如附表編號7 所列之變造金額，虛報醫療
    費用如附表編號7 所示後，再填寫綜合所得稅結算申報書，
    持之向財政部臺灣省南區國稅局高雄縣分局申報個人綜合所
    得稅，以此幫助陳宜良逃漏應繳納之96年度綜合所得稅額共
    計582 元。甲○○以上開竄改如附表所列之變造金額虛報醫
    療費用及捐贈費用共達128,250 元，幫助逃漏陳宜良之稅額
    共計7,695 元，足生損害於稅捐機關對稅捐管理之正確性。
二、案經財政部臺灣省南區國稅局高雄縣分局移送臺灣高雄地方
    法院檢察署檢察官偵查起訴。
    理  由
一、本件被告甲○○所犯係死刑、無期徒刑、最輕本刑為3 年以
    上有期徒刑以外之罪，其於準備程序中就被訴事實為有罪之
    陳述，經本院告知簡式審判程序之旨，並聽取公訴人及被告
    意見後，合議庭裁定由受命法官獨任進行簡式審判程序，合
    先敘明。
二、按所得稅法所稱之納稅義務人，係指依該法規定，應申報或
    繳納所得稅之人。又按納稅義務人之配偶，應由納稅義務人
    合併報繳；納稅義務人主體一經選定，得於該申報年度結算
    申報期間屆滿後6 個月內申請變更，所得稅法第7 條第3 項
    、第15條第1 項亦分別規定甚明。從而納稅義務人之配偶縱
    亦有所得，然因非經選定為納稅義務人主體，則該配偶即非
    申報人或納稅義務人甚明。查被告甲○○與納稅義務人陳宜
    良係夫妻關係，於申報綜合所得稅時，依所得稅法第1 項之
    規定，納稅義務人之配偶與納稅義務人合併報繳，是以夫妻
    之間均須互相提供各自賦稅資料，俾得辦理綜合所得稅之結
    算申報。本件被告甲○○於申報90至96年度綜合所得稅之際
    ，係以其配偶陳宜良為納稅義務人，並代為合併申報與陳宜
    良間之夫妻綜合所得稅，此為被告供明在卷，是被告本身雖
    有所得，然該年度之納稅義務人主體既經選定為陳宜良，則
    依前述說明，被告即非屬申報人或納稅義務人甚明，合先敘
    明。
三、前揭犯罪事實，業據被告甲○○於本院準備程序及審理中坦
    承不諱，核與證人即臺灣省南區國稅局高雄縣分局第二課綜
    合所得稅主辦人員王寶仙於偵查中之證述相符，並有醫療費
    用收據及捐贈費用收據影本29張、醫療院所回覆資料18紙、
    納稅義務人陳宜良疑似偽/ 變造醫療及捐贈收據明細表1 份
    、財政部臺灣省南區國稅局高雄縣分局裁處書5 份、甲○○
    之談話紀錄1 份在卷可稽，足證被告之自白與事實相符，本
    件事證明確，被告犯行堪以認定。
四、新舊法比較：
    按行為後法律有變更者，適用行為時之法律。但行為後之法
    律有利於行為人者，適用最有利於行為人之法律。修正後之
    刑法第2 條第1 項定有明文。被告為上開犯罪事實一(一)即91
    年至95年間之犯罪行為後，修正後刑法經總統於94年2 月2
    日公布，於95年7 月1 日施行，茲比較新舊法如下：
  (一)罰金刑部分：被告行為後，因刑法第33條第5 款業已修正施
    行；修正後刑法第33條第5 款規定「罰金：新臺幣1,000 元
    以上，以百元計算之。」，與修正前刑法第33條第5 款規定
    「罰金：1 元以上。」不同。比較新舊法結果，本案關於刑
    法第216 條、210 條行使變造私文書罪、第43條幫助逃漏稅
    捐罪之法定刑有罰金刑之規定，且以舊法較有利於被告。
  (二)修正前刑法第55條後段關於牽連犯之規定業經刪除，被告所
    為行使變造私文書及幫助以詐術逃漏稅捐罪之2 罪間，有方
    法、目的之牽連關係，依修正前之刑法第55條之規定，原得
    從一重之重罪處斷，今因法律修正之結果，已刪除牽連犯之
    規定，新法對被告並非較為有利。
  (三)被告行為後，修正後之刑法已刪除第56條關於連續犯之規定
    。而本件被告先後多次行使變造私文書、幫助逃漏稅捐之犯
    行，核係基於概括犯意反覆為之（詳下述），依修正前刑法
    第56條連續犯之規定，應論以一罪，並加重其刑；而修正後
    之刑法既已刪除連續犯之規定，則所犯各罪，應依數罪併罰
    之規定分論併罰。比較新舊法之規定，此部分以行為時之舊
    法較有利於被告。
  (四)就定應執行刑言之，修正後刑法第51條規定，將第5 款關於
    宣告多數有期徒刑，定其應執行刑之規定，修正為合併應執
    行之刑不得逾30年，經與修正前不得逾20年之規定相較，自
    以修正前之規定較有利於被告。
  (五)修正前刑法第41條第1 項前段原規定：「犯最重本刑為5 年
    以下有期徒刑以下之刑之罪，而受6 個月以下有期徒刑或拘
    役之宣告，因身體、教育、職業、家庭之關係或其他正當事
    由，執行顯有困難者，得以1 元以上3 元以下折算一日，易
    科罰金。」，且被告行為時之易科罰金折算標準，依修正前
    罰金罰鍰提高標準條例第2 條前段之規定，本係就其原定數
    額提高為100 倍折算1 日，故被告行為時之易科罰金折算標
    準乃以銀元3 百元折算1 日，經折算後應以新臺幣9 百元折
    算為1 日。惟修正後刑法第41條第1 項前段則改以：「犯最
    重本刑為5 年以下有期徒刑以下之刑之罪，而受6 個月以下
    有期徒刑或拘役之宣告者，得以新臺幣1 千元、2 千元或3
    千元折算一日，易科罰金。」，乃就易科罰金之折算標準予
    以提高。從而比較修正前、後所定之易科罰金折算標準，當
    以修正前規定較有利於被告。
  (六)經綜合全部罪刑而為比較結果，本件涉及新舊法比較適用者
    ，新法之規定非有利於被告，揆諸上揭說明，就涉及新舊法
    比較適用事項，應依刑法第2 條第1 項前段，一體適用修正
    前刑法及易科罰金折算標準之相關規定。
  (七)另按犯罪在刑法前開修正施行前，而於施行後裁判，則其緩
    刑之宣告，應適用修正後刑法第74條之規定（最高法院95年
    第8 次刑事庭會議決議參照），亦併此敘明。
五、論罪科刑：
  (一)按稅捐稽徵法第41條之罪，係以詐術或其他不正當之方法逃
    漏稅捐為成立要件。而所謂詐術固同於刑法上詐術之意，乃
    指以偽作真或欺罔隱瞞等積極之作為，致稅捐機關陷於錯誤
    ，而免納或少納應繳之稅款，以獲取財產上之不法利益；至
    不正當方法則指詐術以外，其他違背稅法上義務，足以減損
    租稅徵收之積極行為而言，二者之含義並非相同（最高法院
    92年度台上字第1624號判決參照），是被告變造醫療費用收
    據及捐贈收據並持之行使以幫助陳宜良逃漏稅捐之行為，核
    係犯刑法第216 條、第210 條行使變造私文書罪，又被告非
    納稅義務人，持上開變造收據，據以申報配偶陳宜良90至96
    年度綜合所得稅，而幫助陳宜良逃漏稅捐之行為，係犯稅捐
    稽徵法第43條第1 項之幫助納稅義務人以詐術逃漏稅捐罪。
    公訴意旨疏未慮及被告申報90至96年度綜合所得稅之行為，
    乃係擇定其配偶陳宜良為納稅義務人主體一節，而認被告乃
    係涉犯稅捐稽徵法第41條之罪，尚嫌未合，惟二者之基本社
    會事實同一，本院自得就此部分變更起訴法條；又稅捐稽徵
    法第43條第1 項之幫助犯同法第41條之罪，係屬稅捐稽徵法
    之特別規定，與刑法上幫助犯之具絕對從屬性者不同，不必
    限於正犯之存在亦能成立該罪，是以係屬納稅義務人之陳宜
    良縱未成立稅捐稽徵法第41條之犯行，猶無礙被告該當同法
    第43條之罪（最高法院72年度臺上字第3972號刑事判決參照
    ），均併此敘明。
  (二)關於犯罪事實一(一)被告91至95年間之犯罪行為：
    核被告所為，係犯刑法第216 條行使第210 條變造私文書罪
    、稅捐稽徵法第43條以不正當方法逃漏稅捐罪。被告變造如
    附表編號1 至5 所示之私文書後，復持以行使，其變造之低
    度行為，應為行使之高度行為所吸收，不另論罪。被告先後
    於附表編號1 至5 所示之收據上分別變造收據金額，係於密
    切接近之時、地實施、侵害同一之法益，各行為之獨立性極
    為薄弱，依一般社會社會健全觀念，難以強行分開，應視為
    數個舉動之接續施行，屬接續犯。被告先後多次行使變造私
    文書、以詐術逃漏稅捐罪、幫助逃漏稅捐罪等犯行，時間緊
    接，犯罪構成要件相同，顯係基於概括犯意反覆為之，均應
    依修正前刑法第56條連續犯之規定論以一罪，並依法加重其
    刑。又被告以如附表編號1 至5 所示變造之醫療費用收據，
    持之向稅捐單位申報個人綜合所得稅，其各次申報之行為係
    一行為同時行使變造私文書，為想像競合犯，應從一重之行
    使變造私文書罪（最高法院93年度台上字第3621號判決參照
    ，修正刑法第55條但書係科刑之限制，為法理之明文化，非
    屬法律之變更，應適用裁判時法，最高法院95年度第21次次
    刑事庭會議決議參照）。且被告所犯行使變造私文書罪及幫
    助納稅義務人以詐術逃漏稅捐罪2 罪間，有方法、結果之牽
    連關係，應從一重之行使變造私文書罪處斷。
  (三)關於犯罪事實一(二)、(三)被告96、97年間之犯罪行為：
    核被告所為，均係犯刑法第216 條、第210 條行使變造私文
    書罪、稅捐稽徵法第43條第1 項幫助納稅義務人以詐術逃漏
    稅捐罪。被告於96年5 月間申報95年度綜合所得稅、97年5
    月間申報96年度綜合所得稅前變造之醫療費用收據雖分別有
    6 紙、5 紙，惟均係為達成各次申報之目的，且係侵害同一
    法益，應可認其係基於單一犯意所為數個舉動，為接續犯，
    各僅論以一變造私文書罪。被告變造私文書後持以行使，變
    造之低度行為為行使之高度行為所吸收，均不另論罪。又修
    正後刑法雖已刪除牽連犯之規定，然被告於96年5 月間、97
    年5 月間為達成幫助配偶陳宜良以詐術逃漏稅之目的而行使
    變造私文書，係以一個意思決意所啟動的一個複合的因果流
    程，該因果流程係由行使變造私文書、幫助以詐術逃漏稅等
    犯行彼此相互連結而具有方法目的之因果事實所構成，依社
    會合理之經驗認知，各次因果流程行為以一罪論科較為合理
    ，故各次所為均可認為係法律概念之一行為，其以一行為觸
    犯上開罪名，均為想像競合犯，均應依刑法第55條之規定，
    分別從一重之行使變造私文書罪處斷。被告於96、97年所犯
    上開二次行使變造私文書罪與91年至95年間連續行使變造私
    文書罪3 罪間，犯意個別，行為互殊，應予分論併罰。
  (四)爰審酌被告以行使變造收據之方式幫助納稅義務人陳宜良逃
    漏稅捐，影響稅捐稽徵之公平性及正確性，所幫助逃漏之稅
    捐共計7,695 元，所為誠屬非是，惟念及被告前未曾因犯罪
    而受刑之宣告，素行尚佳，又犯後坦承犯行，並已將所逃漏
    之稅捐及罰款補繳完畢，有補繳稅款及罰鍰之繳納單據11紙
    在卷可憑（見本院卷第28至31頁）等一切情狀，分別量處如
    主文所示之刑及諭知易科罰金之折算標準，並合併定其應執
    行之刑，及依大法官釋字第662 號解釋意旨諭知易科罰金之
    折算標準。又按於94年1 月7 日刑法修正施行前犯併合處罰
    數罪中之一罪，且該數罪均符合第41條第1 項得易科罰金之
    規定者，適用90年1 月4 日修正之刑法第41條第2 項規定，
    刑法施行法第3 條之1 第3 項定有明文，故本件關於犯罪事
    實一(一)被告91至95年間之犯罪行為部分，應適用95年7 月1
    日刑法修正施行前之舊法諭知易科罰金之折算標準（以銀元
    佰元即新臺幣玖佰元折算壹日），關於犯罪事實一(二)、(三)
    被告96年5 月間、97年5 月間之犯罪行為部分，則應依刑法
    修正施行後之新法諭知易科罰金之折算標準（均以新臺幣壹
    仟元折算壹日），是依前開規定，上開各罪合併定執行刑時
    ，均應適用修正前刑法第41條第1 項前段之規定，諭知易科
    罰金之折算標準。末查中華民國96年罪犯減刑條例業已制定
    ，經總統於96年7 月4 日公布，同年月16日生效施行，關於
    被告於91至95年間行為之犯罪時間在96年4 月24日以前，與
    該條例第2 條第1 項之規定相符，復無同條例第3 條限制減
    刑之除外情形，爰依該條例第2 條第1 項第3 款規定，減其
    刑為二分之一，及諭知易科罰金之折算標準，以資懲處。又
    被告甲○○前未曾受有期徒刑以上刑之宣告，素行尚可，且
    事後已坦承犯行，深具悔意，又已全數補繳所幫助逃漏之稅
    捐完畢，業如前述，本院慮及被告因一時失慮，偶罹刑典，
    經此次偵審程序及科刑之教訓後，當知所警惕，應無再犯之
    虞，因認其所受宣告之刑，以暫不執行為適當，爰依刑法第
    74條第1 項第1 款之規定，併予宣告緩刑2 年，惟為使被告
    甲○○確知悔悟，保持良善品行，爰再依刑法第74條第2 項
    第4 款之規定，命其向國庫支付如主文所示之一定金額，藉
    啟自新，兼觀後效。
據上論斷，應依第刑事訴訟法第273 條之1 第1 項、第284 條之
1 、299 條第1 項前段、第300 條，稅捐稽徵法第43條第1 項，
刑法第11條前段、第2 條第1 項前段、第216 條、第210 條、第
55條、第74條第1 項第1 款、第2 項第4 款，修正前刑法（95年
7 月1 日修正施行前）第56條、第55條、第41條第1 項前段、第
51條第5 款，刑法施行法第1 條之1 、第3 條之1 ，修正前罰金
罰鍰提高標準條例第2 條，中華民國九十六年罪犯減刑條例第2
條第1 項第3 款、第7 條，判決如主文。
本案經檢察官杜妍慧到庭執行職務。
中    華    民    國    99    年    1     月     5    日
                  刑事第十庭  法  官  曾子珍
以上正本證明與原本無異。
如不服本判決，應於收受送達後10日內向本院提出上訴書狀。
中    華    民    國    99    年    1     月     5    日
                              書記官  李承悌
附表
┌────────────────────────────────────┐
│  甲○○偽造、變造醫療費用收據明細表                                    │
├───────┬───────┬────┬────┬─────┬────┤
│  申報扣除年度│收據開立單位  │實際金額│變造金額│虛列金額  │逃漏稅額│
│              │              │        │        │(新臺幣） │        │
├─┬─────┼───────┼────┼────┼─────┼────┤
│1 │ 90年度   │王傳啟牙醫診所│     400│   6,400│    6,000 │        │
│  │          ├───────┼────┼────┼─────┤        │
│  │          │蘇景賢小兒科診│     150│   2,150│    2,000 │        │
│  │          ├───────┴────┴────┴─────┤        │
│  │          │                                    共計8,000 │     480│
├─┼─────┼───────┬────┬────┬─────┼────┤
│2 │ 91年度   │上好牙醫診所  │      50│     700│      650 │        │
│  │          ├───────┼────┼────┼─────┤        │
│  │          │財團法人地藏悲│     600│   8,000│    7,400 │        │
│  │          │願基金會      │        │        │          │        │
│  │          ├───────┴────┴────┴─────┤        │
│  │          │                                    共計8,050 │     483│
├─┼─────┼───────┬────┬────┬─────┼────┤
│3 │ 92年度   │上好牙醫診所  │      50│   6,150│    6,100 │        │
│  │          │              ├────┼────┼─────┤        │
│  │          │              │      50│     150│      100 │        │
│  │          │              ├────┼────┼─────┤        │
│  │          │              │      50│     150│      100 │        │
│  │          │              ├────┼────┼─────┤        │
│  │          │              │      50│     150│      100 │        │
│  │          │              ├────┼────┼─────┤        │
│  │          │              │      50│     150│      100 │        │
│  │          │              ├────┼────┼─────┤        │
│  │          │              │      50│     150│      100 │        │
│  │          │              ├────┼────┼─────┤        │
│  │          │              │      50│     150│      100 │        │
│  │          │              ├────┼────┼─────┤        │
│  │          │              │      50│     150│      100 │        │
│  │          │              ├────┼────┼─────┤        │
│  │          │              │      50│   5,150│    5,100 │        │
│  │          │              ├────┼────┼─────┤        │
│  │          │              │      50│     150│      100 │        │
│  │          │              ├────┼────┼─────┤        │
│  │          │              │      50│     150│      100 │        │
│  │          │              ├────┼────┼─────┤        │
│  │          │              │      50│     150│      100 │        │
│  │          │              ├────┼────┼─────┤        │
│  │          │              │      50│     150│      100 │        │
│  │          │              ├────┼────┼─────┤        │
│  │          │              │      50│     150│      100 │        │
│  │          │              ├────┼────┼─────┤        │
│  │          │              │      50│  16,150│   16,100 │        │
│  │          ├───────┴────┴────┴─────┤        │
│  │          │                                   共計28,500 │   1,710│
├─┼─────┼───────┬────┬────┬─────┼────┤
│4 │ 93年度   │上好牙醫診所  │      50│   1,150│    1,100 │        │
│  │          │              ├────┼────┼─────┤        │
│  │          │              │      50│     150│      100 │        │
│  │          │              ├────┼────┼─────┤        │
│  │          │              │      50│     650│      600 │        │
│  │          │              ├────┼────┼─────┤        │
│  │          │              │      50│     250│      200 │        │
│  │          │              ├────┼────┼─────┤        │
│  │          │              │      50│     150│      100 │        │
│  │          │              ├────┼────┼─────┤        │
│  │          │              │      50│     650│      600 │        │
│  │          │              ├────┼────┼─────┤        │
│  │          │              │      50│     650│      600 │        │
│  │          │              ├────┼────┼─────┤        │
│  │          │              │      50│   4,050│    4,000 │        │
│  │          │              ├────┼────┼─────┤        │
│  │          │              │      50│     150│      100 │        │
│  │          │              ├────┼────┼─────┤        │
│  │          │              │      50│     150│      100 │        │
│  │          │              ├────┼────┼─────┤        │
│  │          │              │      50│     750│      700 │        │
│  │          │              ├────┼────┼─────┤        │
│  │          │              │      50│     150│      100 │        │
│  │          │              ├────┼────┼─────┤        │
│  │          │              │      50│     150│      100 │        │
│  │          │              ├────┼────┼─────┤        │
│  │          │              │      50│     650│      600 │        │
│  │          ├───────┼────┼────┼─────┤        │
│  │          │上讚牙醫診所  │      50│     150│      100 │        │
│  │          ├───────┼────┼────┼─────┤        │
│  │          │巫眼科診所    │     100│     200│      100 │        │
│  │          │              ├────┼────┼─────┤        │
│  │          │              │     100│     400│      300 │        │
│  │          ├───────┴────┴────┴─────┤        │
│  │          │                                    共計9,500 │     570│
├─┼─────┼───────┬────┬────┬─────┼────┤
│5 │ 94年度   │陳鯤源婦產科診│     300│  18,300│   18,000 │        │
│  │          ├───────┼────┼────┼─────┤        │
│  │          │欣薪牙醫診所  │     200│  12,900│   12,700 │        │
│  │          ├───────┴────┴────┴─────┤        │
│  │          │                                   共計30,700 │   1,842│
├─┼─────┼───────┬────┬────┬─────┼────┤
│6 │ 95年度   │家康牙醫診所  │     100│  16,000│   15,900 │        │
│  │          │              ├────┼────┼─────┤        │
│  │          │              │     100│   5,100│    5,000 │        │
│  │          │              ├────┼────┼─────┤        │
│  │          │              │     100│   2,100│    2,000 │        │
│  │          │              ├────┼────┼─────┤        │
│  │          │              │     100│   5,100│    5,000 │        │
│  │          │              ├────┼────┼─────┤        │
│  │          │              │     100│   5,100│    5,000 │        │
│  │          │              ├────┼────┼─────┤        │
│  │          │              │     100│   1,000│      900 │        │
│  │          ├───────┴────┴────┴─────┤        │
│  │          │                                   共計33,800 │  2,028 │
├─┼─────┼───────┬────┬────┬─────┼────┤
│7 │ 96年度   │家康牙醫診所  │     100│     400│      300 │        │
│  │          │              ├────┼────┼─────┤        │
│  │          │              │     100│   6,100│    6,000 │        │
│  │          │              ├────┼────┼─────┤        │
│  │          │              │     100│   3,100│    3,000 │        │
│  │          │              ├────┼────┼─────┤        │
│  │          │              │     100│     400│      300 │        │
│  │          │              ├────┼────┼─────┤        │
│  │          │              │     100│     200│      100 │        │
│  ├─────┼───────┼────┼────┼─────┤        │
│  │          │              │        │        │共計9,700 │    582 │
├─┴─────┼───────┼────┼────┼─────┼────┤
│              │合計          │   4,500│ 132,750│  128,250 │  7,695 │
└───────┴───────┴────┴────┴─────┴────┘
附錄本判決論罪科刑法條全文：
刑法第216 條
行使第210 條至第215 條之文書者，依偽造、變造文書或登載不
實事項或使登載不實事項之規定處斷。
刑法第210 條
偽造、變造私文書，足以生損害於公眾或他人者，處5 年以下有
期徒刑。
稅捐稽徵法第43條第1 項
教唆或幫助犯第41條或第42條之罪者，處3 年以下有期徒刑、拘
役或科新臺幣60000 元以下罰金。

司法院資訊處製作；財團法人民間司法改革基金會備份。
